臺灣高雄地方法院刑事判決　　　　　　　　　　　　　九十一年度交訴字第一八號
　　公訴人　臺灣高雄地方法院檢察署檢察官
　　被　告　甲○○
右列被告因公共危險案件，經檢察官提起公訴（九十年度偵字第一八三八九號），本
院判決如左：
    主  文
甲○○服用酒類，不能安全駕駛動力交通工具而駕駛，處有期徒刑參月。又駕駛動力
交通工具肇事，致人受傷而逃逸，處有期徒刑捌月；應執行有期徒刑拾月。緩刑肆年
。
    事  實
一、甲○○於民國九十年九月六日十六時許，在高雄市前鎮加工出口區，飲用高粱酒
    及啤酒等酒類後，雖其視覺及行為反應能力降低，而不能安全駕駛動力交通工具
    ，惟仍於同日十八時許，貿然駕駛車牌號碼ＺＤ─九四七號營業小客車，沿高雄
    市前鎮區○○○路由南向北方向行駛，嗣於同日十八時二十分許，途經該路鎮海
    橋東側以南第三支路燈處時，不慎擦撞前方同向行駛，由乙○○所駕駛之車牌號
    碼ＷＡＢ─四六一號機車左後車尾而肇事，乙○○隨即人車倒地，因而受有頭部
    外傷、頸部扭傷、左肩挫傷、左側上、下肢挫擦傷之傷害（過失傷害部分業經乙
    ○○於偵查中撤回告訴，亦未據起訴）。甲○○於肇事後，明知乙○○已倒臥於
    地，竟仍未下車察看照護乙○○，並另基於駕駛車輛肇事後逃逸之犯意，旋即駕
    駛前開營業小客車逃離現場，適高雄市政府警察局交通大隊第六分隊員警曾文斌
    於該處執行巡邏勤務而目擊全案發生經過，隨即駕駛警車追趕，終在距離肇事現
    場約一百五十公尺處，將甲○○攔阻查獲，經當場以酒精測試器對甲○○測試，
    其呼氣酒精濃度測定值達每公升零點六五毫克。
二、案經高雄市政府警察局前鎮分局移送臺灣高雄地方法院檢察署檢察官偵查起訴。
    理  由
一、訊據被告甲○○固不否認確於飲用高粱酒及啤酒等酒類後，駕車在右揭時、地擦
    撞被害人乙○○所駕駛之機車左後車尾而肇事，並致被害人受傷等情，惟矢口否
    認有何不能安全駕駛動力交通工具而駕駛及肇事逃逸等犯行，辯稱：伊是當天中
    午喝酒的，而且是不小心才撞到被害人，撞到之後因為當時現場車流量大，沒辦
    法停車，才將車子往前開二、三十公尺準備找地方停車云云。
二、經查：本件被告如何飲用高粱酒及啤酒致其視覺及行為反應能力降低，不能安全
    駕駛動力交通工具，仍貿然駕駛營業用小客車肇事，復於肇事後駕車逃逸而為警
    當場攔阻查獲等情，業據被害人於警訊時指述明確，核與目擊證人即現場查獲員
    警曾文斌於本院審理時所證述之情節大致相符，並有高雄市○○○○○道路交通
    事故調查報告表、高雄市政府警察局舉發違反道路交通管理事件通知單影本、酒
    精測試數據報告、測試觀察紀錄表各一紙，與事故現場照片四幀附卷可資佐證，
    而被害人確因而受有頭部外傷、頸部扭傷、左肩挫傷、左側上、下肢挫擦傷等傷
    害，亦有邱綜合醫院診斷證明書一紙附卷可稽，被告雖以前揭情詞置辯，惟：
  (一)就醫學文獻所知，酒精對人體造成之影響，於呼氣時酒精濃度達每公升零點二五
    毫克即會輕度中毒，造成輕度協調功能降低，呼氣酒精濃度達每公升零點五毫克
    時屬輕到中度中毒症狀，出現反應較慢、感覺減低、影響駕駛之狀況，此有行政
    院國軍退除役官兵輔導委員會臺北榮民總醫院八十八年八月五日（八八）北總內
    字第二六八六八號函文可據，參考德國及美國，對於呼氣酒精濃度達每公升零點
    五五毫克，肇事率為一般正常人十倍之認定標準（見法務部八十八年五月十八日
    法八八檢字第一六六九號函），本件被告為警查獲時既自承當天喝酒喝到十六時
    許（見卷附之高雄市政府警察局交通大隊交通事故談話紀錄表），且其經警當場
    以酒精測試器測試，其呼氣酒精濃度測定值仍達每公升零點六五毫克，加以其確
    於飲酒後駕車肇事，是應足認被告於駕車時確已達不能安全駕駛動力交通工具之
    程度，其辯稱能安全駕駛云云，尚不足採信。
  (二)又被告雖辯稱其無肇事逃逸犯行，惟其既於本院審理時自承知道撞到被害人，且
    知被害人倒臥於地，加以目擊證人即現場查獲員警曾文斌既於本院審理時證稱：
    當時看到一輛計程車走慢車道撞到機車，當時以為那輛車要停，因為他有閃剎車
    燈，而且有停頓一下，但他馬上往前開，沒有要停車的意思，我們就鳴警報器，
    追了兩分鐘才追到，大約離現場已經有一百五十公尺，追到時已有兩位年輕人用
    機車把他攔下，我們問他為何不停車，他說他要找停車位，但撞到的地方就可以
    停車等語（見本院九十一年一月二十二日審判筆錄），顯見被告辯稱其將車子往
    前開二、三十公尺，是要準備找地方停車云云，與事實不符，根本不值採信，是
    本件事證至此已臻明確，被告犯行洵堪認定，應依法加以論科。
三、核被告甲○○所為，係犯刑法第一百八十五條之三服用酒類不能安全駕駛動力交
    通工具而駕駛罪及同法第一百八十五條之四駕駛動力交通工具肇事致人受傷而逃
    逸罪。其所犯上開二罪間，犯意各別，行為互殊，犯罪構成要件不同，應予分論
    併罰。爰審酌被告之犯罪動機、目的、手段，及其生活狀況、品行、智識程度，
    酒精成分對人之意識能力具有不良影響，超量飲酒後會導致對週遭事務之辨識及
    反應能力較平常狀況薄弱，因而酒後駕車在道路上行駛，對一般往來之公眾及駕
    駛人自身皆具有高度危險性，被告明知上情，既漠視自己安危，更枉顧公眾行之
    安全，於服用酒類，酒後呼氣酒精濃度高達每公升零點六五毫克，已處於不能安
    全駕駛動力交通工具之狀態，仍駕車肇事，對被害人身體健康及財產造成相當程
    度損害，復於肇事後逃逸，併參酌被告已與被害人達成和解，被害人亦於偵查中
    撤回傷害告訴等一切情狀，分別就其酒後駕車及肇事逃逸罪，各量處如主文所示
    之刑，並定其應執行之刑，以示懲儆。末按，被告前未曾受有期徒刑以上刑之宣
    告，有臺灣高等法院被告全國前案紀錄表可按，其因一時失慮，偶罹刑典，經此
    偵審程序後，當知所警惕，信無再犯之虞，本院因認所宣告之刑以暫不執行為適
    當，併諭知緩刑四年，以啟自新。
據上論斷，應依刑事訴訟法第二百九十九條第一項前段，刑法第一百八十五條之三、
第一百八十五條之四、第五十一條第五款、第七十四條第一款，判決如主文。
中      華      民      國    九十一    年      二      月      六      日
                                  臺灣高雄地方法院刑事第七庭
                                      法  官 劉傑民
右正本證明與原本無異。
如不服本判決，應於判決送達後十日內，向本院提出上訴狀。
                                      書記官 黃琬婷
中      華      民      國    九十一    年      二      月      六      日
附錄法條：
刑法第一百八十五條之三
服用毒品、麻醉藥品、酒類或其他相類之物，不能安全駕駛動力交通工具而駕駛者，
處一年以下有期徒刑、拘役或三萬元以下罰金。
刑法第一百八十五條之四
駕駛動力交通工具肇事，致人死傷而逃逸者，處六月以上五年以下有期徒刑。
